臺北高等行政法院判決　　　　　　　　　　　　　　八十九年度訴字第二二一九號
　　　　　　　　　　　　　　　.
　　原　　　告　啟航塑膠股份有限公司
　　代　表　人　甲○○董事長.
　　訴訟代理人　乙○
　　被　　　告　財政部臺北市國稅局
　　代　表　人　丙○○（局長）
　　訴訟代理人　己○○
　　　　　　　　丁○○
　　　　　　　　戊○○
右當事人間因營利事業所得稅事件，原告不服財政部中華民國八十九年九月五日台財
訴第0000000000號訴願決定，提起行政訴訟。本院判決如左：
    主  文
原告之訴駁回。
訴訟費用由原告負擔。
    事  實
緣原告民國（以下同）八十五年度營利事業所得稅結算申報，自行列報全年營業收入
淨額為新台幣（以下同）二一、四八六、○○七元，營業成本一九、七六七、一八二
元，營業費用二、五四三、九六一元，全年所得額為虧損一、○六四、八八八元，案
經被告初查以其經多次通知提示帳簿、憑證及有關文據備查，原告仍未提示，遂依所
得稅法第八十三條第一項規定，按同業利潤標準（標準行業代號：五一六九－一五，
純利率百分之八）核定其營業淨利為一、七一八、八八○元，加計非營業收入總額二
一、九六五元，核定全年課稅所得額為一、七四○、八四五元，補徵營利事業所得稅
四二三、○一六元。原告不服，申經復查結果，獲准追減所得額三○六、九七○元，
變更核定所得額為一、四三三、八七五元，原告仍未甘服，提起訴願，遭駁回後，遂
向本院提起行政訴訟。茲摘敘兩造之訴辯意旨如左：
甲、原告方面：
    原告未於言詞辯論期日到場，據其於準備程序期日到場及提出之書狀，聲明、陳
    述如左：
一、聲明：求為判決
１、訴願決定及原處分均撤銷。
２、訴訟費用由被告負擔。
二、陳述：
１、原告因於申報八十三年度之進貨資料時短計二千七百萬元，因此造成八十四年度
    及八十五年度之期初存貨申報數與實際數有異，此情原告已向被告提出說明並已
    申請更正。八十三年度之期末存貨既有問題，當然八十四年度與八十五年度之期
    初存貨應會有問題，被告既已知八十三年度之狀況，即應酌情核對八十五年度之
    期初存貨與進銷存，但被告並未考慮之，卻一味要求申報數與實際數要一致，查
    ：
(1)、原處分所述八十五年度期初存貨差異數（申報數與帳載數所顯示之差距）二七、
    四四四、五七二元，此係前期八十三年底時即已存在之原因，實不能因此再歸責
    於原告，嗣原告就八十三年度之漏報情形已提出說明，並已申請更正申報書，但
    被告所屬之查核人員不予理會，並非原告未做說明。此數字之更正對原告之帳載
    數有其意義，故被告之舉影響原告之權益至鉅，是已達到公務員應作為而不作為
    之違法。
(2)、前期存貨有問題，當會影響下期，故應就當期核對進銷存。
(3)、原告之供貨廠商為我國知名之南亞塑膠股份有限公司，該公司出貨皆有品名數量
    單價，且原告進貨時已採加權平均法，類似產品已歸類，且其供貨之產品皆為膠
    布及其製品，故原告已在品名書寫膠布，並有書寫數量、單價，故已可分類成本
    及勾稽，並已合理分配成本。既已有分類，且已在發票上註有代號，故其進銷存
    是可核對，並且做出數量進出情形（明細）。
(4)、稅務課稅應以實質課稅及公平為原則，不應以前期問題影響本期進銷情形，是故
    原告主張被告應詳實客觀核對進銷存，以期符合程序正義，並符合依法行政原則
    。原告於復查時已送帳憑核，然被告卻遲遲不依法審查，僅一味推斷原告之帳務
    延遲送核既已不對，並已核定在案。
２、被告稱原告銷貨發票中未寫規格代號，其為事後補填之說法，其實根據營利事業
    所得稅查核準則（以下簡稱查核準則）第五十七條規定，當進貨、銷貨之憑證未
    載明貨物名稱、數量時，其能補正並提供進銷存明細表者，經查明相符後，應予
    查帳認定。另依據所得稅法第八十三條第一項及所得稅法施行細則第八十一條規
    定，財政部台財訴第000000000號訴願決定中述及銷貨發票記載不明，
    仍可帳載勾稽，或向買受人查詢，則稽徵機關應有詳予究明之責任。被告僅一味
    指責原告銷貨發票記載之不實，未查明銷貨發票開立之情形，故請本院查明。
３、就八十三、八十四、八十五及八十六年之期初存貨中會計實務問題補充說明：原
    告之進貨獎勵金是因為進貨（全年）總金額所致，故不應入於帳上之進貨某一批
    或某一筆去加減，應於期初存貨、本期進貨及期末存貨各項總金額項下一次減除
    ，故未及於帳上表示，凡此均為會計實務及稅法所允許。但前因查帳人員不接受
    ，且索閱帳簿時又未闡明應如何做，原告才會於申報及更正帳列數上造成紊亂，
    無法一致，現原告已釐清各項問題，請本院命被告讓原告更正申報如說明書。
４、被告所主張之各種成本不能勾稽因素，皆非實情，因：
(1)、銷貨貨品是依實情填寫，若稽徵機關不採信，應可向買受人查證，是故被告不可
    不查證，即以同業利潤標準核定成本。
(2)、期初存貨既因進貨獎勵金而產生問題，是以此因素係為金額問題，非關數量問題
    ，故成本非此因素不能勾稽，此應按實際進出貨量去勾稽，且原告送帳查核時，
    已附上進銷存（每一品名）之進銷情形表，已可勾稽。
(3)、進貨單價與平均進貨成本單價，當然會有些許差異，此係因進貨成本採加權平均
    法所致，而加權平均法為稅法及會計實務所公認允許之方法，故因進貨單價與成
    本單價不同而謂不能勾稽（成本），此是錯誤觀念。凡此種種，原告認為不能勾
    稽（成本）之因素，皆不存在，且是一種誤解。
５、就成本入帳之基礎（加權平均法）之問題，觀諸公司法、所得稅法及其查核準則
    中，皆未見具體詳述，唯有在商業會計法第四十三條第六項述明指同種類或同性
    質之資產（存貨）。且於查核準則第二條述明依所得稅法、稅捐稽徵法、查核準
    則未規定者，依有關其他各法規定。故原告主張本件爭議應依商業會計法之規定
    解釋。
６、原告就期初存貨問題已做多次更正，但始終未獲被告准予更正，且查核準則第四
    十七條、第四十八條、第四十九條述明稽徵機關應於有爭議或受到核定通知納稅
    義務人補報明細，述明理由，核實認定，故原告提出更正，應係進貨獎勵金應計
    基礎（加權平均）之合理合法所在，且此項更正，係為金額之加減，並未對成本
    結構（數量）有所影響，應屬合法合理，請被告核准更正。
７、綜上所述，請判決如原告訴之聲明。
乙、被告方面：
一、聲明：求為判決如主文所示。
二、陳述：
１、按「稽徵機關進行調查或復查時，納稅義務人應提示有關各種證明所得額之帳簿
    、文據；其未提示者，稽徵機關得依查得之資料或同業利潤標準，核定其所得額
    。」及「本法第八十三條所稱之帳簿文據，其關係所得額之一部或關係課稅年度
    中某一期間之所得額，而納稅義務人未能提示者，稽徵機關得就該部分依查得之
    資料或同業利潤標準核定其所得額。」分別為所得稅法第八十三條第一項及同法
    施行細則第八十一條所明定。又所謂未提示，兼指帳簿文據全部未提示，或雖提
    示而有不完全、不健全或不相符者均有其適用，前行政法院（現改制為最高行政
    法院）六十一年度判字第一九八號著有判例可資參照。
２、原告八十五年度營利事業所得稅結算申報，經被告通知於八十六年十一月五日提
    示帳簿、憑證及有關文據備查，逾期未提示。復經原告書面申請展期並經被告士
    林稽徵所以財北國稅士林審字第八六○一九四七五號函同意展期一個月至八十六
    年十二月二十九日補行提供帳、證及有關文據供核，惟逾期仍未提示，是被告乃
    依首揭所得稅法規定，按同業利潤標準核定全年所得額為一、七四○、八四五元
    ，參諸首揭法條規定，並無不合。原告以核定所得額過高，提示帳證，申請復查
    ，案經被告查核結果，其中營業成本部分因八十四年度期末存貨原申報與更正數
    計調增二七、四四四、五七二元，經函請於八十八年九月十三日前就差異數、原
    因及內容書面說明，迄未詳加說明。又本期銷貨開立發票品名皆為膠布，而其規
    格、代號係為事後補填。另進貨發票品名不一，且有產品規格不符、同日進貨、
    單價不同之商品、歸屬於同一代號及同產品銷貨、品名代號不同等情事，是本期
    營業成本無從勾稽，依首揭所得稅法施行細則第八十一條規定，按同業利潤標準
    核定為一七、六一八、五二六元；另本期營業費用申報二、五四三、九六一元，
    經查其中保險費七、九九○元屬預付性質及十二月三十一日保險費八○、四○○
    元未提示合法憑證，應予調整後，本期營業費用認定為二、四五五、五七一元，
    利息收入核定為二一、九六五元，是本件經查核後核定全年所得額為一、四三三
    、八七五元，即追減所得額三○六、九七○元（計算式：原核定所得額1,740,84
    5元－1,433,875元），亦無不合。
３、原告於復查時提示之八十三年度進銷存明細表中期初存貨二四、二○七、四七四
    元，與原申報之期初存貨及上年度期末存貨二二、○九六、二一二元不同；又原
    告當期申報期末存貨九、○四七、八八一元，及經被告依內部建檔之「交易對象
    進貨來源資料」查獲短報進貨（原告主張為期末存貨）三一、七二九、九七六元
    ，二者加計後與進銷存明細表期末存貨金額三七、二六○、○七二元，顯有未合
    ；該期營業成本因無從勾稽，業經被告按同業利潤標準核定。
４、系爭營業成本是否可供勾稽，以（一）八十四年度期末存貨申報數與本（八十五
    ）年度期初存貨申報數不符；（二）進貨部分：不同品名、規格、單位，自行歸
    屬為同一產品；（三）銷貨部分：開立發票品名皆為膠布，而其規格、代號係為
    事後補填等，致系爭營業成本無從勾稽。至於原告訴稱其向南亞塑膠股份有限公
    司進貨為膠布及「其製品」，取得進貨發票有品名、數量，單價云云，惟查原告
    並未就各該不同之品名、規格分別記載，而如所訴係以「類似產品已歸類」辦理
    ，自有未合。而銷貨部分依原告所訴開立發票為膠布並書有數量、單價云云，惟
    核，原告並未於銷貨開立發票時，書明其規格，以資勾稽，而係以「合理分配成
    本」作為分類，並於發票存根聯以代號註記，核與統一發票使用辦法第九條規定
    不合，亦未能提示可資佐證文據，是所訴營業成本進、銷、存足供勾稽，自無足
    採。又原告所訴八十五年度申報期初存貨金額與八十四年度申報期末存貨金額不
    符原因，係八十三年度申報進貨短報貳仟柒佰萬元所致乙節。經查，原告八十三
    年度營利事業所得稅結算申報，經被告依內部建檔「交易對象進貨來源資料」查
    獲當年度進貨短報三一、七二九、九七六元，及後經原告說明係經常原換會計，
    致藏於辦公抽屜內所致，非故意少報，並以少報進貨即為期末存貨等語。惟查該
    八十三年度營業成本之查核，亦因銷貨開立發票未載明商品規格亦係以代號事後
    補記，進、銷、存帳無從就品名、規格、數量，金額詳為記載，且依當年度申報
    期末存貨為「塑膠製品」乙批，八十四年度期末存貨亦同，無品名規格、數量、
    金額，致該年度營業成本亦無從勾稽，是原告所訴八十三年度漏報進貨即為期末
    存貨，並無從究明，亦無從作為八十五年期初存貨金額與八十四年度期末存貨金
    額不符之佐證。
５、被告曾以九十年七月二十四日財北國稅法字第九○一五一二七四號函，說明原告
    八十三年度、八十四年度及本期申報期初存貨與期末存貨金額不符，進、銷、存
    無法勾稽，被告依所得稅法第八十三條及同法施行細則第八十一條規定按同業利
    潤標準核定，並無不當。原告於補充訴狀訴稱金額不合，係因進貨獎勵金所致，
    並提示「營業人銷售額與稅額申報書」說明，依其計算之存貨金額，非但未說明
    系爭差異原因，另又得出一項新數字；例如：（１）八十四年度期末存貨申報一
    二、五六七、一○○元，（２）八十五年度期初存貨申報三六、五六七、一○○
    元，復申請更正（３）八十四年度期末存貨為四○、○一一、六七二元，又於補
    充訴狀主張（４）應為三八、六○一、一八四元。經查：
(1)、前述第（１）項八十四年度期末存貨及第（２）項八十五年度期初存貨金額本應
    相同，惟申報相差二四、○○○、○○○元，原告於行政訴訟狀時主張係因八十
    三年度短報進貨貳仟柒百萬元所致，惟原告八十三年度短報進貨金額，於辦理八
    十三年度營利事業所得稅復查時主張短報二八、二一二、一九二元，前後金額不
    合，顯有矛盾。
(2)、第（３）項更正金額四○、○一一、六七二元與申報數一二、五六七、一○○元
    計調增二七、四四四、五七二元，原告主張係進貨獎勵金三、四四四、五七二元
    ，曾以帳載錯誤應改列其他收入為由，向被告申請更正，被告並已依查核準則第
    二十條規定「營利事業依經銷契約所取得或支付之獎勵金應按進貨或銷貨折讓處
    理。」函復原告申報並無違誤，因該獎勵金金額三、四四四、五七二元與調增金
    額二七、四四四、五七二元相差懸殊，原告仍無法說明系爭存貨金額四○、○一
    一、六七二元如何計出。
(3)、第（４）項更正金額三八、六○一、一八四元，原告係基於第（３）項金額減本
    期獎勵金二、五一八、七二八元調整數後得出。原告本次主張非但仍未說明前述
    系爭存貨不同原因，該獎勵金金額與第（３）項獎勵金金額又不同，而補充訴狀
    提示之「營業人銷售額與稅額申報書」，亦無法證明獎勵金金額為多少，同一年
    度存貨兩次更正，兩次獎勵金金額不同，顯有未洽。
(4)、綜上所述，系爭八十四年度期末存貨申報數與本年度期初存貨申報數不合，歷經
    原告多次補充資料，仍無法提出合理說明，被告以其為按同業利潤標準核定營業
    成本的理由之一，自無不合。
６、另原告復表示，其八十六年度開立銷貨發票未書明規格，與本年度相同，經被告
    函查買受人後核定乙節，經查原告該年度申報案，被告依申報數書面核定，並未
    調帳查核，原告所訴，顯與事實不符，不足採信。
７、本件經依原告提示八十五年度進銷存明細帳、進銷存明細表、銷貨發票及估價單
    ，就系爭進貨銷貨是否可以勾稽，重新查核仍無法勾稽，舉例說明如下：
(1)、原告以出售桌墊、透明布等塑膠製品為主，全年只向南亞塑膠進貨，再自行編產
    品代號出售，原告依進貨發票不同品名、規格之產品，有時依不同品名代號入帳
    ，有時又依同一產品代號入帳。例：一月十九日發票號碼AY00000000進貨，品名
    MA1f5061轉用膠布及MA1f5062轉用膠布，分別以代號7119及7120入帳；而一月六
    日發票號碼AY00000000進貨，MACF5171轉用膠布及MACF5172轉用膠布，以代號71
    17入帳；一月二十七日發票號碼AX00000000進貨，MA1f5141軟質膠布及一月二十
    九日發票號碼AY00000000進貨，MA1f5091軟質膠布，同以代號7112入帳。
(2)、一月十八日銷轉用膠布，發票號碼AY00000000，產品代號為122，數量1090.5Y，
    單價60元；銷貨明細帳品名為代號7127，規格為透明布0.1*72"，數量 7588.34Y
    ，單價8.62元；估價單產品規格為透明布0.1*48"，數量 7588.34Y，單價8.62元
    。故知銷貨發票的數量與估價單及銷貨明細帳數量不符，銷貨發票估價單與銷貨
    明細表之規格不符。
(3)、一月四日銷轉用膠布，發票號碼 AY00000000，產品代號為120，數量408Y，單價
    10元；銷貨明細帳品名分別為代號7123及7124，代號7123規格為透明布0.1*53.7
    "，數量200Y，單價10元，代號 7124規格為透明布0.15*53.7"，數量208Y，單價
    10元；銷貨發票估價單產品規格為透明布0.15*53.7"，數量408Y，單價10元。故
    知銷貨發票的數量、單價與估價單相同，與銷貨明細帳又不同。
(4)、二月一日銷軟質膠布，發票號碼 BJ00000000，產品代號為153，數量400Y，單價
    3.7元；銷貨明細帳品名分別為代號7152及7157，代號7152規格為透明布0.45*72
    ，數量17.37Y，單價35元，代號7157規格為透明布0.48*48，數量36.33Y，單價2
    4元；而銷貨發票估價單產品規格為透明布0.48*72，數量17.4Y，單價34.95元。
    故知銷貨發票估價單代號7152規格，與銷貨明細帳又不同。
(5)、一月二十六日銷軟質膠布，發票號碼AY00000000，產品代號為155，數量592.077
    Y，單價65元；銷貨明細帳品名7155，數量 1184.15Y，單價32.5元，銷貨發票估
    價單數量與銷貨明細帳數量不符，單價亦不相同。
(6)、綜上所述，原告銷貨發票品名為轉用膠布或軟質膠布，其規格、代號與估價單皆
    為補填與事後送帳；由上述原告進貨品名不同卻歸同一產品出售，或銷貨明細帳
    的入帳規格與銷貨發票估價單完全不同，或銷貨發票單價、數量與估價單之數量
    單價完全不同，故原告進銷存無法勾稽。
８、系爭八十四年度期末存貨申報數與本（八十五）年度期初存貨申報數不符部分，
    原告訴稱存貨金額不符，原因有二：一為八十三年度漏報二千八百萬元之進貨，
    另一為八十二年度進貨獎勵金所致。原告說明八十二年度期末存貨（即為八十三
    年度期初存貨）帳載數二四、二○七、四七四元減進貨獎勵金二、一一一、二六
    三元，後金額為二二、○九六、二一一元。惟原告八十二年度期末存貨申報二三
    、九二五、九一三元，與原告之說明二二、○九六、二一一元不符。原告訴稱期
    末存貨金額不符是因獎勵金所致，但由上開資料佐證，無從究明，是更正後的八
    十二年度期末存貨，即八十三年度期初存貨二二、○九六、二一一元，實難採信
    。
９、又原告八十三年度遭被告查獲短報進貨三一、七二九、九七六元，此金額為未扣
    除獎勵金的當年進貨，原告嗣後爰更正當期進貨為七二、二三四、五四八元，惟
    該金額與原申報當期進貨四一、四九二、五四四元相差三○、七四二、○○四元
    ，此金額非漏記之進貨三一、七二九、九七六元，是更正後的期末存貨三七、二
    六○、○七二元，其是否屬實，無從究明，且亦難以作為八十四年度期初存貨，
    亦會影響八十五年度期初存貨與八十五年度期末存貨。
１０、原告主張「前期存貨有問題當會影響下期，故應就當期核對進銷存。」顯非無據
    ，依其本年度進銷存資料查核後成本、數量無法勾稽，且八十二年度期末存貨更
    正數與帳載數不合，又依所得稅法施行細則第三十一條第一項第一款第二目規定
    ：銷貨成本＝期初存貨＋【進貨－（進貨退出＋進貨折讓）】＋進貨費用－期末
    存貨，是期初存貨與本期進貨皆會影響本期營業成本，於查核營業成本時，自應
    核對上期期末存貨與本期期初存貨。原告八十二年度期末存貨及八十三年進貨，
    經查皆有不符，故一直影響至本年度（八十五）期初存貨，因而本年度進銷存無
    法勾稽，被告依所得稅法第八十三條及同法施行細則第八十一條規定按同業利潤
    標準核定營業成本，並無不合。
、原告八十四年度期末存貨申報數與本（八十五）年度期初存貨申報數不合，其取
    得進貨，亦未就各該不同品名、規格分別記載，而係類似產品歸類採加權平均法
    辦理；且於銷貨開立發票時，未書明規格以資勾稽，而係以「合理分配成本」作
    為分類，並於發票存根聯以代號註記，亦未能提示可資佐證文據。系爭營業成本
    既無法勾稽，被告依所得稅法第八十三條及同法施行細則第八十一條規定按同業
    利潤標準核定原告營業成本，並無不當。
、綜上所述，請判決如被告答辯之聲明。
    理  由
一、本件原告經合法通知，未於言詞辯論期日到場，核無行政訴訟法第二百十八條準
    用民事訴訟法第三百八十六條各款所列之情事，爰依被告之聲請，由其一造辯論
    而為判決，合先敘明。
二、按「稽徵機關進行調查或復查時，納稅義務人應提示有關各種證明所得額之帳簿
    文據；其未提示者，稽徵機關得依查得之資料或同業利潤標準，核定其所得額。
    」為所得稅法第八十三條第一項所明定；次按「本法第八十三條所稱之帳簿文據
    ，其關係所得額之一部或關係課稅年度中某一期間之所得額，而納稅義務人未能
    提示者，稽徵機關得就該部分依查得之資料或同業利潤標準，核定其所得額。」
    復為所得稅法施行細則第八十一條所規定。
三、本件原告八十五年度營利事業所得稅結算申報，自行列報全年營業收入淨額為二
    一、四八六、○○七元，全年所得額為虧損一、○六四、八八八元，案經被告初
    查以其經多次通知提示帳簿、憑證及有關文據備查，原告未依限提示，嗣依原告
    申請展期書，被告所屬士林稽徵所復於八十六年十二月三十日以財北國稅士林審
    字第八六○一九四七五號函准予展延至八十六年十二月二十九日補行提示，惟原
    告逾限仍未提示，被告遂按同業利潤標準（標準行業代號：五一六九－一五，純
    利率百分之八）核定其營業淨利為一、七一八、八八○元，加計非營業收入總額
    二一、九六五元，核定全年課稅所得額為一、七四○、八四五元，補徵營利事業
    所得稅四二三、○一六元。原告不服，主張原核定之全年所得額未能符合實際，
    請准予重核云云，申經被告復查決定以，復查時，經就原告提示帳證及商品進銷
    存明細表等重核結果，其中營業成本部分因八十四年度期末存貨原申報數與更正
    數計調增二七、四四四、五七二元，經函請原告於八十八年九月十三日前就差異
    數之原因及內容，提出書面說明，惟原告迄未詳加說明；又其本期銷貨開立之統
    一發票品名皆為膠布，而其規格、代號係為事後補填，另進貨發票品名不一，且
    有產品規格不符、同日進貨、單價不同之商品，而歸屬於同一代號及同產品銷貨
    、品名代號不同等情事，是本期營業成本無從勾稽，依首揭所得稅法施行細則第
    八十一條規定，按同業利潤標準成本率核定營業成本為一七、六一八、五二六元
    。另營業費用部分，原告申報二、五四三、九六一元，經查其中保險費七、九九
    ○元屬預付性質；又十二月三十一日保險費八○、四○○元，原告未提示合法憑
    證，應予調整後，本期營業費用認定為二、四五五、五七一元，利息收入核定為
    二一、九六五元，是本件經重核後核定全年所得額為一、四三三、八七五元，即
    追減所得額三○六、九七○元（計算式：原核定所得額 1,740,845元－重核所得
    額1,433,875元＝追減306,970元）為由，乃准予變更核定所得額為一、四三三、
    八七五元，揆諸首揭規定，洵無違誤。
四、原告於訴願中訴稱其八十四年度期末存貨之差異數，雖經說明，惟被告仍未予採
    據；又其本期進貨大部分為膠布類，銷貨時品名書為膠布，並無不妥，該部分之
    銷貨發票疏忽未填代號，經其補填後，皆可勾稽。被告不應單以一筆幾萬元進貨
    ，即認其本期營業成本無法勾稽，顯有過當云云，資為爭議。訴願決定機關以，
    原告本期期初存貨申報與更正之差異數，緣自八十三年度營利事業所得稅結算申
    報，因短報進貨所致，原告迄未能提供可資勾稽之營業成本，是本件於被告重核
    時，經再函請原告於八十九年九月十三日就其八十三年度至八十五年度各年度之
    差異數，以書面說明，惟原告並未能提供，致被告無從審酌。又原告係經營轉用
    膠布、桌墊、軟質膠布等之買賣為業，核其商品規格數十種，且單價不一，而其
    進貨依原告取得發票查核，有品名不一、規格不符，同日進貨，單價不同，惟於
    進、銷、存表卻歸屬同一代號；另原告銷貨所開立之發票，品名僅書為膠布，既
    無規格或代號可供查核，是重行查核結果營業成本仍無法勾稽，前經被告復查決
    定論駁在案。另原告於訴願時，對於被告無從查核之情形，仍未能提出說明或提
    示相關帳證以供查核。從而，被告以系爭營業成本無從勾稽，按同業利潤標準核
    定，並無不合，所訴核無足採，而維持原處分。
五、原告於本件行政訴訟中猶執前詞爭議，惟：
１、經被告依原告提示八十五年度進銷存明細帳、進銷存明細表、銷貨發票及估價單
    ，就系爭進貨銷貨是否可以勾稽，重新查核結果，因原告銷貨發票品名為轉用膠
    布或軟質膠布，其規格、代號與估價單皆為補填與事後送帳；而由右開事實欄被
    告所舉例示說明原告進貨品名不同卻歸同一產品出售，或銷貨明細帳的入帳規格
    與銷貨發票估價單完全不同，或銷貨發票單價、數量與估價單之數量單價完全不
    同，致原告進銷存無法勾稽。
２、原告主張「前期存貨有問題當會影響下期，故應就當期核對進銷存」，顯非無據
    。但系爭八十四年度期末存貨申報數與本（八十五）年度期初存貨申報數不符部
    分，原告訴稱存貨金額不符，原因有二：一為八十三年度漏報二千八百萬元之進
    貨，另一為八十二年度進貨獎勵金所致。原告說明八十二年度期末存貨（即為八
    十三年度期初存貨）帳載數二四、二○七、四七四元減進貨獎勵金二、一一一、
    二六三元，後金額為二二、○九六、二一一元。惟原告八十二年度期末存貨申報
    二三、九二五、九一三元，與原告之說明二二、○九六、二一一元不符。原告訴
    稱期末存貨金額不符是因獎勵金所致，但由上開資料佐證，無從究明，是更正後
    的八十二年度期末存貨，即八十三年度期初存貨二二、○九六、二一一元，實難
    採信。
３、原告八十三年度遭被告查獲短報進貨三一、七二九、九七六元，此金額為未扣除
    獎勵金的當年進貨，原告嗣後爰更正當期進貨為七二、二三四、五四八元，惟該
    金額與原申報當期進貨四一、四九二、五四四元相差三○、七四二、○○四元，
    此金額非漏記之進貨三一、七二九、九七六元，是更正後的期末存貨三七、二六
    ○、○七二元，其是否屬實，無從究明，且亦難以作為八十四年度期初存貨，亦
    會影響八十五年度期初存貨與八十五年度期末存貨。
４、原告八十二年度期末存貨及八十三年進貨，經查皆有不符，故一直影響至本年度
    （八十五）期初存貨。原告八十四年度期末存貨申報數與本（八十五）年度期初
    存貨申報數不合，其取得進貨，亦未就各該不同品名、規格分別記載，而係類似
    產品歸類採加權平均法辦理；且於銷貨開立發票時，未書明規格以資勾稽，而係
    以「合理分配成本」作為分類，並於發票存根聯以代號註記，亦未能提示可資佐
    證文據。系爭營業成本既無法勾稽，被告依所得稅法第八十三條及同法施行細則
    第八十一條規定按同業利潤標準核定原告營業成本，並無違誤。
六、綜上所述，原告之陳詞均不可採，被告依所得稅法第八十三條第一項規定，按同
    業利潤標準（標準行業代號：五一六九－一五，純利率百分之八）核定其所得額
    為一、四三三、八七五元，揆諸首揭規定，並無違誤，訴願決定予以維持，亦無
    不合。原告徒執前詞，訴請撤銷訴願決定及原處分，並無理由，應予駁回。
七、兩造其餘攻擊防禦方法與本件判決結果不生影響，故不逐一論述，併此敘明。
據上論結，本件原告之訴為無理由，爰依行政訴訟法第九十八條第三項前段、第二百
十八條，民事訴訟法第三百八十五條第一項前段判決如主文。
中　　華　　民　　國　　　九十一　　　年　　　七　　　月　　　三十一　　日
　　　　　　　　　　　　　　　臺 北 高 等 行 政 法 院  第 二 庭
            　　                    審 判 長 法    官  徐 瑞 晃
                                             法    官  李 得 灶
                                             法    官　吳 慧 娟
右為正本係照原本作成。
如不服本判決，應於送達後二十日內，向本院提出上訴狀並表明上訴理由，如於本判
決宣示後送達前提起上訴者，應於判決送達後二十日內補提上訴理由書（須按他造人
數附繕本）。
中　　　華　　　民　　　國　　九十一　　年　　　七　　　月　　三十一　　日
            　　　　　　　　　　　　　　     書 記 官  林 玉 卿
